【裁判字號】    98,審易,106
【裁判日期】    980831
【裁判案由】    恐嚇取財
【裁判全文】
臺灣桃園地方法院宣示判決筆錄         98年度審易字第106號
公  訴  人  臺灣桃園地方法院檢察署檢察官
被      告  戊○○
            庚○○
            辛○○
            丁○○
上列被告因恐嚇取財案件（起訴案號：97年度偵字第23541 號）
，於中華民國98年8 月31日下午5 時許，在本院第14法庭宣示判
決，出席職員如下：
          法  官  鍾雅蘭
          書記官  楊郁馨
法官起立朗讀判決主文、犯罪事實要旨、處罰條文，及告以上訴
限制、期間並提出上訴狀之法院，且諭知記載其內容：
一、主  文：
    戊○○共同意圖為自己不法之所有，以恐嚇使人將本人之物
    交付，共捌罪，各處有期徒刑陸月，如易科罰金，均以新臺
    幣壹仟元折算壹日。應執行有期徒刑貳年，如易科罰金，以
    新臺幣壹仟元折算壹日。
    庚○○共同意圖為自己不法之所有，以恐嚇使人將本人之物
    交付，共捌罪，各處有期徒刑陸月，如易科罰金，均以新臺
    幣壹仟元折算壹日。應執行有期徒刑貳年，如易科罰金，以
    新臺幣壹仟元折算壹日。
    辛○○幫助共同意圖為自己不法之所有，以恐嚇使人將本人
    之物交付，處有期徒刑肆月，如易科罰金，以新臺幣壹仟元
    折算壹日。
    丁○○幫助共同意圖為自己不法之所有，以恐嚇使人將本人
    之物交付，處有期徒刑肆月，如易科罰金，以新臺幣壹仟元
    折算壹日。
二、犯罪事實要旨：
    戊○○、庚○○與綽號「阿榮」、「小胖」二真實姓名年籍
    不詳之成年男子組成犯罪集團，以由戊○○、庚○○負責收
    購人頭帳戶及由戊○○持人頭帳戶之提款卡至各銀行臨櫃提
    款，每日可分得新臺幣（下同）1000元之分工方式進行犯罪
    ；而甲○○（由本院另行以簡易判決審結）、辛○○、丁○○均可預見提供金融機構帳戶或行動電話門號等資料供他人
    使用，可能供恐嚇取財者掩飾、隱匿渠等犯罪所得財物或逃
    避查緝，竟均不違背其本意，基於提供金融機構帳戶或行動
    電話門號予上開犯罪集團幫助他人掩飾犯罪所得財物或逃避
    查緝之犯意，而為下列幫助恐嚇取財犯行：丁○○因見報上
    刊登之辦門號換現金之廣告，遂於民國97年1 月22日晚間6
    時許，在桃園縣中壢市某通訊行外，將其所申辦之00000000
    00臺灣大哥大行動電話門號SIM 卡交予上開犯罪集團某不詳
    成員使用。甲○○於民國97年2 月間某日某時，在桃園縣內
    壢地區某友人住處，將其所有之中華郵政股份有限公司楊梅
    瑞塘郵局帳號00000000000000號帳戶之金融卡及密碼等物品
    、資料交予上開綽號「小胖」之成年男子後，轉由上開犯罪
    集團成員交付予戊○○使用。而辛○○於民國97年3 月10日
    晚間8 時許，在桃園縣大溪鎮○○路崎頂郵局前，將其所有
    之中華郵政股份有限公司大溪崎頂郵局帳號00000000000000
    號帳戶之金融卡及密碼等物品、資料以7000元之代價交予庚○○後，轉交予戊○○使用。詎上開犯罪集團某不詳成員取
    得上開甲○○、辛○○帳戶之金融卡、密碼及丁○○之行動
    電話門號SIM 卡等物品、資料後，即共同意圖為自己不法所
    有，基於恐嚇取財之犯意聯絡，分別於如附表所示匯款時間
    前之某時，以丁○○上開行動電話門號或其他不詳電話號碼
    撥打電話向如附表所示被害人稱渠等所豢養之鴿子為渠所捕
    獲，需匯款始得取回鴿子等恐嚇性言語，使渠等心生畏懼，
    而分別於如附表所示匯款時間，匯款如附表所示之金額至如
    附表所示上開甲○○、辛○○帳戶內，旋遭戊○○分別提領
    一空。嗣因辛○○為協尋人口為警尋獲，始循線查悉上情。
三、處罰條文：
    刑法第28條、第30條第1 項前段、第2 項、第55條、第346
    條第1 項、第41條第1 項前段、第51條第5 款，刑法施行法
    第1 條之1 第1 項、第2 項前段。
四、附記事項：
  (一)原起訴書所載之犯罪事實及附表，業經蒞庭公訴檢察官減縮
    並更正之，本院自應就減縮之犯罪事實予以審究。
  (二)上開犯罪集團成員利用被告丁○○之行動電話門號與辛○○
    帳戶之存摺、提款卡及密碼遂行如附表所示各次恐嚇取財犯
    行，雖有數名被害人，惟因被告丁○○、辛○○僅各有一幫
    助行為，係一行為侵害數法益，為同種想像競合犯，均依刑
    法第55條規定，從一幫助恐嚇取財罪處斷即足。
  (三)依98年6 月19日公布之司法院大法官會議解釋第662 號：「
    中華民國94年2 月2 日修正公布之現行刑法第41條第2 項，
    關於數罪併罰，數宣告刑均得易科罰金，而定應執行之刑逾
    六個月者，排除適用同條第一項得易科罰金之規定部分，與
    憲法第23條規定有違，並與本院釋字第366 號解釋意旨不符
    ，應自本解釋公布之日起失其效力。」，故對於數罪併罰，
    數宣告刑均得易科罰金，而定應執行之刑超過6 個月之案件
    ，依司法院大法官會議解釋第366 號、第662 號解釋意旨，
    仍得易科罰金，本院自應就前開所定應執行之刑一併諭知易
    科罰金之折算標準，附此敘明。
五、協商判決除有刑事訴訟法第455 條之4 第1 項第1 款於本訊
    問程序終結前，被告撤銷協商合意或檢察官撤回協商聲請者
    ；第2 款被告協商之意思非出於自由意志者；第4 款被告所
    犯之罪非第455 條之2 第1 項所定得以協商判決者；第6 款
    被告有其他較重之裁判上一罪之犯罪事實者；第7 款法院認
    應諭知免刑或免訴、不受理者情形之一，及違反同條第2 項
    「法院應於協商合意範圍內為判決；法院為協商判決所科之
    刑，以宣告緩刑或2 年以下有期徒刑、拘役或罰金為限」之
    規定者外，不得上訴。
六、如有前述例外得上訴之情形，又不服本件判決，得自收受判
    決送達後10日內，向本院提出上訴書狀，上訴於第二審法院
    。
中    華    民    國    98    年    8     月    31    日
                        刑事庭  法  官  鍾雅蘭
以上正本證明與原本無異。
                                書記官  楊郁馨
中    華    民    國    98    年    8     月    31    日
附錄本案論罪科刑依據之法條：
刑法第346條第1項
意圖為自己或第三人不法之所有，以恐嚇使人將本人或第三人之
物交付者，處六月以上五年以下有期徒刑，得併科一千元以下罰
金。
附表：
 ┌──┬───┬──────┬──────────┬────┬───────────┐
 │編號│被害人│用以聯絡被害│匯款時間            │匯款金額│匯入帳戶              │
 │    │      │人之電話    │                    │        │                      │
 ├──┼───┼──────┼──────────┼────┼───────────┤
 │ 1  │古騰先│不詳電話號碼│97年2 月26日12時03分│1800元  │甲○○楊梅瑞塘郵局帳號│
 │    │      │            │                    │        │00000000000000號帳戶  │
 ├──┼───┼──────┼──────────┼────┼───────────┤
 │ 2  │張俊雄│不詳電話號碼│97年2月26日12時00分 │1800元  │甲○○楊梅瑞塘郵局帳號│
 │    │      │            │                    │        │00000000000000號帳戶  │
 ├──┼───┼──────┼──────────┼────┼───────────┤
 │ 3  │丙○○│丁○○申辦之│97年3月10日15時44分 │1800元  │甲○○楊梅瑞塘郵局帳號│
 │    │      │行動電話門號│                    │        │00000000000000號帳戶  │
 ├──┼───┼──────┼──────────┼────┼───────────┤
 │ 4  │徐國裕│不詳電話號碼│97年3月14日8時26分  │1800元  │甲○○楊梅瑞塘郵局帳號│
 │    │      │            │                    │        │00000000000000號帳戶  │
 ├──┼───┼──────┼──────────┼────┼───────────┤
 │ 5  │陳海川│不詳電話號碼│97年3月14日9時29分  │1800元  │甲○○楊梅瑞塘郵局帳號│
 │    │      │            │                    │        │00000000000000號帳戶  │
 ├──┼───┼──────┼──────────┼────┼───────────┤
 │ 6  │乙○○│不詳電話號碼│97年3 月11日9 時48分│1800元  │辛○○大溪崎頂郵局帳號│
 │    │      │            │                    │        │00000000000000號帳戶  │
 ├──┼───┼──────┼──────────┼────┼───────────┤
 │ 7  │壬○○│丁○○申辦之│97年3 月11日9 時48分│3600元  │辛○○大溪崎頂郵局帳號│
 │    │      │行動電話門號│                    │        │00000000000000號帳戶  │
 ├──┼───┼──────┼──────────┼────┼───────────┤
 │ 8  │己○○│丁○○申辦之│97年3 月11日14時10分│1800元  │辛○○大溪崎頂郵局帳號│
 │    │      │行動電話門號│                    │        │00000000000000號帳戶  │
 └──┴───┴──────┴──────────┴────┴───────────┘


司法院資訊處製作；財團法人民間司法改革基金會備份。
